Config:
  hfst:
    Gen: ../../../src/generator-gt-norm.hfst
    Morph: ../../../src/analyser-gt-norm.hfst
  xerox:
    Gen: ../../../src/generator-gt-norm.xfst
    Morph: ../../../src/analyser-gt-norm.xfst
    App: lookup

Tests:



# todo:
# Proofread the gold standard (below)
# Then: run analyser, then correct.


  Verb - riʼddõ: # Verb 33 'eng /est koristada/fin' - full paradigm
     riʼddõ+V+Inf: riʼddõ
     riʼddõ+V+Ger: riʼddõs
     riʼddõ+V+Sup: riʼddõm
     riʼddõ+V+Sup+Ine: riʼddõmõs
     riʼddõ+V+Sup+Ela: riʼddõmõst
     riʼddõ+V+Sup+Tra: riʼddõmõks
     riʼddõ+V+Sup+Abe: riʼddõmõt
     riʼddõ+V+Ind+Prs+Sg3: ridūb
     riʼddõ+V+Ind+Prs+Pl2: riʼddõt
     riʼddõ+V+Ind+Prs+Pl3: ridūbõd
     riʼddõ+V+Ind+Prt+Sg3: ridīz
     riʼddõ+V+Ind+Prt+Pl2: [ridīzt, ridīztõ]
     riʼddõ+V+Ind+Prt+Pl3: [ridīzt, ridīztõ]
     riʼddõ+V+Ind+ConNeg+Sg: riʼd
     riʼddõ+V+Cond+Sg3: riʼddõks
     riʼddõ+V+Imprt+Sg2: riʼd
     riʼddõ+V+Imprt+ConNeg+Sg2: riʼd
     riʼddõ+V+Imprt+Pl2: riʼddõgid
     riʼddõ+V+Jus+Sg3: riʼddõg
     riʼddõ+V+Quo+Sg3: riʼddiji
     riʼddõ+V+ActPrfPrc: riʼddõn
     riʼddõ+V+PssPrfPrc: riʼdtõd

